【裁判字號】    97,易,1013
【裁判日期】    970619
【裁判案由】    詐欺等
【裁判全文】
臺灣板橋地方法院刑事判決              97年度易字第1013號
公  訴  人  臺灣板橋地方法院檢察署檢察官
被      告  丁○○
                    （另案於臺灣臺北看守所羈押中）
上列被告因詐欺等案件，經檢察官提起公訴（96年度偵字第
24360 號），本院判決如下：
    主  文
丁○○共同意圖為自己不法之所有，以詐術使人將本人之物交付
，處有期徒刑參月；又共同意圖為自己不法之所有，以詐術使人
將本人之物交付，未遂，處有期徒刑貳月；又傷害人之身體，處
有期徒刑參月。應執行有期徒刑柒月。
    事  實
一、丁○○與李裕進（業於民國96年9 月4 日死亡，另經臺灣板
    橋地方法院檢察署檢察官為不起訴處分）、丙○○（業經臺
    灣臺北地方法院檢察署檢察官起訴，現由臺灣臺北地方法院
    以97年度易字第1833號審理中）共同意圖為自己不法之所有
    ，基於詐欺取財之犯意聯絡，先後為下列犯行：
(一)、於96年7 月21日下午4 時30分許，由丙○○騎乘不詳車號之
    機車，在臺北縣土城市○○路30之2 號前，拍打乙○○所駕
    駛車號DO-9662 號自用小客車之左前車窗，向乙○○佯稱其
    車輛撞傷人等語，乙○○因而停車，丁○○旋騎乘車牌號碼
    BPE-157 號機車搭載李裕進上前，向乙○○偽稱其所駕駛之
    前開自用小客車擦撞渠等二人，致渠等二人受傷，乙○○誤
    以為真，遂駕車載送丁○○、李裕進二人前往醫院就醫，途
    中丁○○復詐稱見乙○○態度誠懇，要求乙○○改以紅包賠
    償了事，致乙○○陷於錯誤，而交付新臺幣1 萬元之現金予
    丁○○及李裕進，以求息事寧人。乙○○為表誠意，欲將名
    片及個人資料交付丁○○及李裕進，惟丁○○及李裕進拒不
    收受，且旋即離開現場，乙○○始知受騙。
(二)、於同日下午4 時56分許，在臺北縣土城市○○街17號水果攤
    前，丙○○復騎乘前開不詳車號之機車，拍打甲○○所駕駛
    車號SL-6608 號自用小客車之左前車窗，向甲○○佯稱其車
    輛撞傷人，為何未停車等語，丁○○旋騎乘前開車號BPE-15
    7 號機車搭載李裕進停在甲○○所駛車輛後方，並下車向甲○○佯稱其開車撞傷李裕進，因甲○○自覺並無駕車擦撞他
    人之情事，且見李裕進僅撫頭哀嚎，身上卻無灰塵及傷口，
    心覺有異，乃向丁○○表示如確有車禍情形，應報警處理。
    丁○○見甲○○並未受騙，竟另單獨基於傷害人身體之故意
    ，持安全帽毆打甲○○之頭部，以手掐甲○○之頸部，並推
    擠甲○○，欲阻止甲○○觀看其所騎乘機車之車牌號碼，致
    甲○○受有頭部外傷、右背挫傷、疑似會厭創傷、頸部瘀青
    等傷害。嗣於96年7 月24日晚間6 時53分許，由甲○○持其
    所記下之車牌號碼BPE-157 號前往報警處理，始循線查悉上
    情。
二、案經乙○○、甲○○訴由臺北縣政府警察局土城分局報請臺
    灣板橋地方法院檢察署檢察官偵查起訴。
    理  由
一、本判決後開所引用被告丁○○以外之人於審判外之陳述，固
    屬傳聞證據，惟公訴人及被告就該等審判外陳述之證據能力
    ，於本案言詞辯論終結前均未聲明異議。本院審酌該等證據
    資料製作時之情況，並無違法不當及證明力明顯過低之瑕疵
    ，亦認為以之作為證據應屬適當，依刑事訴訟法第159 條之
    5 規定，認該等證據資料均有證據能力。
二、認定本案犯罪事實之證據及理由
(一)、事實欄(一)所示之犯罪事實，業據被告於偵查及本院審理中自
    白不諱，核與證人乙○○於警詢、偵查中所指述遭詐騙之經
    過相符，且有證人丙○○於本院審理中之證詞可佐，足認被
    告之自白與事實相符。
(二)、事實欄(二)之全部犯罪事實，業經證人甲○○於本院審理中到
    庭證述：96年7 月21日當天，伊在開車時，有一個人騎機車
    敲伊的駕駛座車窗，伊將車窗搖下，他說年輕人為何開車開
    這麼快，撞到人還不停車，伊說伊沒有撞到人，接著被告騎
    機車載一個老人到伊右邊車窗兩部車的距離，被告下車說伊
    撞到他，卻沒有下車處理，伊就下車，詢問撞到誰，他們說
    是老先生，伊看到老先生沒下車在摸頭，但老先生頭上沒有
    灰塵，身上也沒有傷口，伊發現不對勁，就跟被告說如果有
    受傷，就打119 或是找警察來，伊話才講完，被告就拿安全
    帽揍伊的頭，用手掐伊的脖子，說伊撞到人還不道歉，伊為
    了要看被告機車的車號，就說伊要跟老先生道歉，但被告還
    要擋伊，不讓伊看車號，沿路推伊到路口被告騎來機車之位
    置，但伊有看到車號，後來老先生說要讓伊走，伊就趕快上
    車去警察局報案，也有去亞東醫院驗傷，傷單上的傷均是被
    告造成的。當時打伊的人只有騎機車載老人的那個人，也就
    是被告一個人，伊未看到其他人與被告有聯絡，伊對被告比
    較有印象，對於第一位騎機車攔下伊的人沒有印象，當時伊
    以為只是路人等情綦詳（見本院97年5 月22日審判筆錄），
    核與甲○○於警詢、偵查中指述遭詐騙及毆打之情節相符。
    又甲○○於案發當日晚間前往亞東紀念醫院急診，經診斷確
    受有頭部外傷、右背挫傷、疑似會厭創傷、頸部瘀青等傷害
    乙節，亦有該院96年7 月21日診斷證明書1 紙存卷可稽（見
    偵查卷第12頁）。由證人甲○○證述之前開經過觀之，當時
    主要與甲○○對談且出手毆打甲○○者，係騎乘第二部機車
    攔下甲○○之騎士，且證人甲○○於警詢、偵查中，均一致
    指認被告即係騎乘第二部機車攔停及持安全帽傷害自己之人
    無訛；再參以被告於本院審理中，亦已坦承當時係由其騎車
    搭載李裕進，丙○○則單獨騎一輛機車，三人共同以假車禍
    之詐術詐騙甲○○，被告所述之分工模式，核與證人甲○○
    之指述相合，益徵證人甲○○指認當時傷害其之人為被告即
    騎乘第二部機車之騎士，並無誤認之可能。被告空言否認其
    有毆打或傷害甲○○云云，應係事後卸責之詞，不足採信。
    至證人丙○○於本院審理中原雖證述：打甲○○的人應該是
    伊與李裕進，並非被告，伊印象中被告未出手，伊等出去犯
    案時，被告之角色是負責去談判，出手的應該都是伊與李裕
    進。伊負責把風，如果有起爭執，伊會去拉或幫忙打，伊與
    李裕進打甲○○時，被告應該是在牽機車，準備要走了等語
    （見同上審判筆錄），惟證人丙○○所述毆打被害人甲○○
    之人數及人別，均與甲○○所指顯有不符；佐以證人丙○○
    與被告除本案外，另涉犯假車禍詐財之相似案件多起，此有
    被告臺灣高等法院被告前案紀錄表及臺灣臺北地方法院檢察
    署檢察官97年度偵字第7438、9624、10979 、11062 、1229
    1 號起訴書各1 份在卷可佐，是本難期證人丙○○對於各案
    件之犯案經過均能清楚回憶，況證人丙○○前開所言，主要
    亦係以其先前與被告犯多數案件時角色之分工及情形為推論
    ，並非就詐騙甲○○乙案之具體經過為明確之證述，故自應
    以被害人甲○○之指述較符合實情，證人丙○○之上揭證詞
    ，不足執為有利於被告之認定。
(三)、綜前，本件事證明確，被告如事實欄(一)、(二)所載之犯行均堪
    認定。
三、核被告如事實欄(一)所為，係犯刑法第339 條第1 項之詐欺取
    財罪。如事實欄(二)所為，係犯刑法第339 條第3 項、第1 項
    之詐欺未遂罪及同法第277 條第1 項之傷害罪。被告與李裕
    進、丙○○就詐欺取財及詐欺取財未遂之犯行，有犯意之聯
    絡及行為之分擔，均屬共同正犯。又被告已著手於如事實欄
    (二)所示詐欺取財犯行之實行而不遂，為未遂犯，爰依刑法第
    25條第2 項之規定減輕其刑。被告所犯上開各罪間，犯意各
    別，行為互殊，應分論併罰。爰審酌被告前尚無因犯罪經科
    刑之紀錄，此有臺灣高等法院被告前案紀錄表附卷可參，惟
    其正值青少，不思循正途賺取所需，反以前開詐術詐取財物
    ，其犯罪之動機、目的、手段實屬可議，兼衡其詐騙所得、
    所生危害程度及犯罪後之態度等一切情狀，分別量處如主文
    所示之刑，並定其應執行之刑，以資懲戒。
據上論斷，應依刑事訴訟法第299 條第1 項前段，刑法第28條、
第339 條第1 項、第3 項、第277 條第1 項、第25條第2 項、第
51條第5 款，刑法施行法第1 條之1 第1 項、第2 項前段，判決
如主文。
本案經檢察官林俊峰到庭執行職務。
中    華    民    國    97    年    6     月    19    日
                  刑事第七庭  審判長法  官  胡堅勤
                                    法?官  李君豪
                                    法?官  吳佳穎
以上正本證明與原本無異
如不服本判決應於送達後10日內向本院提出上訴狀
                                    書記官  陳香君
中    華    民    國    97    年    6     月    19    日
附錄本案論罪科刑法條全文：
中華民國刑法第339條（普通詐欺罪）
意圖為自己或第三人不法之所有，以詐術使人將本人或第三人之
物交付者，處 5 年以下有期徒刑、拘役或科或併科 1 千元以下
罰金。
以前項方法得財產上不法之利益或使第三人得之者，亦同。
前二項之未遂犯罰之。
中華民國刑法第277條（普通傷害罪）
傷害人之身體或健康者，處3 年以下有期徒刑、拘役或1 千元以
下罰金。
犯前項之罪因而致人於死者，處無期徒刑或7 年以上有期徒刑；
致重傷者，處3 年以上10年以下有期徒刑。


司法院資訊處製作；財團法人民間司法改革基金會備份。
